【裁判字號】    89,上易,872
【裁判日期】    890523
【裁判案由】    竊盜
【裁判全文】
臺灣高等法院臺南分院刑事判決              八十九年度上易字第八七二號    ｇ
      上  訴  人  臺灣台南地方法院檢察署檢察官
      被      告  甲  ○  ○
右上訴人因被告竊盜案件，不服臺灣臺南地方法院八十九年度易字第四七七號中華民
國八十九年三月十日第一審判決（起訴案號：臺灣臺南地方法院檢察署八十八年度偵
字第一五三三八號），提起上訴，及由該署移送併辦（八十九年度偵字第二四０號）
，本院判決如左：
      主      文
原判決撤銷。
甲○○連續竊盜，處有期徒刑陸月。
      事      實
甲○○基於意圖為自己不法所有之概括犯意，於民國（下同）八十八年十月二十二日
下午三時三十分許，在台南市○區○○路一三七巷六號，趁其祖父羅桂沐浴之際，竊
取羅桂所有之新台幣（下同）七千元；又於同年十一月十四日下午八時二十七分許，
在台南市○○○○街一號米堤舞場前，竊取張添貴所有放在機車皮包內之現金四千五
百元。案經羅桂訴由台南市警察局第六分局報請台灣台南地方法院檢察署檢察官偵查
起訴，及由該署移送併辦
      理      由
一、訊據被告甲○○坦承有右揭竊取被害人張添貴現金之事實，核與被害人張添貴及
    證人高崇濱在警訊中所供述之情節相符，其此部分竊行事證已臻明確而堪認定。
    次訊據被告固不諱言有拿取被害人羅桂所有七千元之事實，惟矢口否認有何竊盜
    之犯行，並辯稱：其係拿錢幫其祖父羅桂買藥，羅桂誤以為其偷竊云云。然查被
    告如何為右揭竊取被害人羅桂之七千元後，經被害人羅桂發現制止無效，被告猶
    奪門而出逃逸無蹤等情，既據被害人羅桂在警局初訊時指訴歷歷，且有被害人羅
    桂指認之照片及民眾言詞告訴紀錄表附卷足稽，按被害人羅桂與被告係祖孫關係
    ，苟被告無該竊行，衡情被害人羅桂為之袒護已唯恐不及，豈有再詞故予誣陷
    被告之理，再參以被告亦自承其於拿錢後即未再回家，則苟被告真係欲幫被害人
    羅桂買藥，豈有未拿藥回家予被害人羅桂服用，而一去不回之理，又被告苟係因
    另案被通緝不敢回家，亦無以買藥為由取得被害人羅桂之七千元後，即不再回家
    之情事，足認被告所辯要屬畏罪卸責之詞，不足採信，其此部分竊盜事證亦已臻
    明確，犯行同堪認定，均應依法予以論科。
二、核被告所為係犯刑法第三百二十條第一項之竊盜罪。其先後兩次竊盜犯行，時間
    緊接，犯罪構成要件相同，顯係基於概括犯意而為，應依連續犯規定以一罪論，
    並依法加重其刑。其竊取被害人張添貴現金部分，雖未據提起公訴，惟因與已起
    訴之犯罪事實，具有裁判上一罪之連續犯關係，為起訴效力所及，本院自應依法
    併予審判。原審據予論罪科刑，固非無見，惟查原判決疏未就竊取被害人張添貴
    現金部分，依連續犯規定併予審判，尚有未洽。檢察官執此上訴指摘原判決不當
    ，自為有理由，應由本院將原判決予以撤銷改判。爰審酌被告之素行、犯罪之動
    機、目的、方法、所生危害、及其犯後態度等一切情狀，改對其量處有期徒刑六
    月，以資懲儆。
三、據上論斷，應依刑事訴訟法第三百六十九條第一項前段、第三百六十四條、第二
    百九十九條第一項前段，刑法第五十六條、第三百二十條第一項，罰金罰鍰提高
    標準條例第一條前段，判決如主文。
本案經檢察官蘇南桓到庭執行職務。
中    華    民    國      八十九      年      五      月      二十三    日
                                  臺灣高等法院臺南分院刑事第二庭
                                      審判長法官  游    明    仁
                                            法官  蘇    重    信
                                            法官  林    永    茂
右正本證明與原本無異。
不得上訴。
                                      法院書記官  楊    清    旺
中    華    民    國      八十九      年      五      月      二十四    日
附錄法條：
刑法第三百二十一條第一項：犯竊盜罪而有左列情形之一者，處六月以上五年以下有
                          期徒刑：
                  第一款：於夜間侵入住宅或有人居住之建築物、船艦或隱匿其內
                          而犯之者。
                  第二款：毀越門扇、牆垣或其他安全設備而犯之者。
                  第三款：攜帶兇器而犯之者。
                  第四款：結夥三人以上而犯之者。
                  第五款：乘火災、水災或其他災害之際而犯之者。
                  第六款：在車站或埠頭而犯之者。


司法院資訊處製作；財團法人民間司法改革基金會備份。
